臺灣桃園地方法院民事裁定　　　　　　　99年度訴字第1561號
聲請人　即
原　　　告　上賦國際貿易有限公司
法定代理人　徐超俊
訴訟代理人　蔡家瑋律師
相對人　即
被　　　告　聯茂電子股份有限公司
法定代理人　蔡茂禎
訴訟代理人　李承訓律師
訴訟代理人　陽文瑜律師
上列當事人間請求給付佣金事件，聲請人聲請命相對人提出文書
，本院裁定如下：
    主  文
相對人應於本裁定送達後十五日內，將如附表所示之文書提出於
本院。
    理  由
一、聲請意旨略以：相對人集團之東莞聯茂電子科技有限公司、
    茂成電子科技（東莞）有限公司、聯茂（無錫）電子科技有
    限公司、廣州聯茂電子科技有限公司，於民國99年5 月起至
    同年12月間出貨與第三人日本商株式會社名幸集團之名幸電
    子（廣州南沙）有限公司、名幸電子（武漢）有限公司之「
    ITEQ」品牌產品，係經由聲請人之斡旋、促成，出貨數量預
    估約66萬件。又依兩造間之代理合約第5.4.1 條約定，相對
    人有義務於每月10日將上月份之已收貨款明細提供與聲請人
    ，此項文書係相對人為聲請人之利益所作，以供兩造對帳之
    用，並作為本件訴訟請求之依據。相對人迄未提供與聲請人
    ，致聲請人無從計算可請求之佣金等語。
二、按法院認應證之事實重要，且舉證人之聲請正當者，應以裁
    定命他造提出文書；又為他造之利益而作、商業帳簿或就與
    本件訴訟有關之事項所作之文書，當事人有提出之義務，民
    事訴訟法第343 條及第344 條第1 項第3 至5 款分別定有明
    文。
三、經查：本件聲請人主張相對人集團所出貨與日本商株式會社
    名幸集團之名幸電子（廣州南沙）有限公司、名幸電子（武
    漢）有限公司之「ITEQ」品牌產品係經由聲請人之斡旋所促
    成，聲請人依兩造間之代理合約，得就銷售金額之一定比例
    向相對人收取佣金。是以，聲請人命相對人提出與此部分有
    關之出貨明細表，俱與計算相對人應給付與聲請人佣金數額
    之應證事實，有密切相關，核屬重要。而該等文書為相對人
    持有中，相對人自有提出之義務，爰依民事訴訟法第344 條
    第1 項第3 、4 、5 款及第343 條之規定，聲請命相對人提
    出上開文書到院。
四、依前揭規定，裁定如主文。
中    華    民    國   100    年    7     月    4     日
                民事第三庭  法  官  毛彥程
附表：
自民國99年5 月起至同年12月止，日本商株式會社名幸集團之名
幸電子（廣州南沙）有限公司、名幸電子（武漢）有限公司，向
下列被告之集團公司，就「ITEQ」品牌產品採購出貨明細表（包
含出貨日、出貨單號、客戶編號、簡稱、品名、規格、數量、單
位、幣別、原幣單價、含稅金額、發票號碼、帳單編號、多角序
號等項目）：
1.東莞聯茂電子科技有限公司；
2.茂成電子科技（東莞）有限公司；
3.聯茂（無錫）電子科技有限公司；
4.廣州聯茂電子科技有限公司。
上列正本證明與原本無異。
本裁定不得抗告。
中    華    民    國   100    年    7     月    4     日
                            書記官  伍幸怡